臺灣嘉義地方法院刑事認罪協商判決　　　100年度訴字第144號
公　訴　人　臺灣嘉義地方法院檢察署檢察官
被　　　告　高松庭
指定辯護人　莊安田 律師
上列被告因違反毒品危害防制條例案件，經檢察官提起公訴（
100年度毒偵字第8、9號），被告就起訴事實為有罪之陳述，本
院合議庭裁定改依簡式審判程序，聲請認罪協商，本院裁定進行
認罪協商程序後，判決如下：
    主  文
高松庭施用第一級毒品，累犯，處有期徒刑拾月，扣案之注射針
筒壹支、空包裝袋一個均沒收；又施用第二級毒品，累犯，處有
期徒刑伍月；又施用第一級毒品，累犯，處有期徒刑拾月，扣案
之海洛因壹包（驗餘淨重零點零玖伍參公克）沒收銷燬之，上開
毒品包裝袋壹個、注射針筒貳支、塑膠鏟子貳支、空包裝袋壹個
均沒收。應執行有期徒刑壹年肆月，扣案之海洛因壹包（驗餘淨
重零點零玖伍參公克）沒收銷燬之，上開毒品包裝袋壹個、注射
針筒參支、塑膠鏟子貳支、空包裝袋貳個均沒收。
    犯 罪 事 實
一、犯罪事實：高松庭前因施用毒品案件，於民國91年11月9日
    經臺灣雲林地方法院以91年度毒聲字第942號裁定送觀察、
    勒戒，認無繼續施用毒品之傾向，於91年12月5日執行完畢
    釋放，並經臺灣雲林地方法院檢察署檢察官於同年月6日，
    以91年度毒偵字第1114號、第1150號為不起訴處分確定。又
    因搶奪、竊盜案件，於92年2月16日、92年6月30日分別經本
    院及臺灣雲林地方法院以91年度訴字第578號、92年度易字
    第168號判決判處有期徒刑3年2月、10月確定，於92年1月28
    日入監執行，95年6月14日假釋，嗣因毒品案件，於96年9月
    10日經臺灣臺中地方法院以96年度訴字第2618號判決分別判
    處有期徒刑9月、4月，並定應執行有期徒刑1年確定，再因
    違反商業會計法及毒品案件，於98年1月12日、98年2月23日
    ，經臺灣板橋地方法院及臺灣雲林地方法院，分別以97年度
    訴字第4579號、98年度訴字第53號判決判處有期徒刑2月15
    日、9月確定，其假釋乃遭撤銷，接續執行殘刑及其後所處
    刑期，於99年4月26日縮刑期滿執行完畢。又不思悛悔，基
    於施用第一級毒品海洛因之犯意，於99年11月3日12時許，
    在雲林縣斗南鎮某一加油站廁所內，施用第一級毒品海洛因
    1次。另基於施用第二級毒品甲基安非他命之犯意，於施用
    第一級毒品後數分鐘，在同上加油站廁所內，施用第二級毒
    品甲基安非他命1次。另基於施用第一級毒品海洛因之犯意
    ，於99年11月26日16時許，在雲林縣莿桐鄉六合村新庄26號
    ，以海洛因加礦泉水混合，以針筒注射之方式施用第一級毒
    品海洛因1次，同日18時50分許經警查獲並扣得海洛因1包（
    驗餘淨重0.0953公克）、99年11月3日供犯罪所用之注射針
    筒1支及空包裝袋1個、同月26日供犯罪所用之注射針筒1支
    、塑膠鏟子2支、空包裝袋1個、供犯罪預備之用之注射針筒
    1支。
二、證據：
    (1)被告之自白。
    (2)尿液代號與真實姓名對照表2份、正修科技大學尿液檢驗
      報告2份。
    (3)臺灣嘉義地方法院檢察署刑案資料查註紀錄表、全國施用
      毒品案件紀錄表、受觀察勒戒人毒品及前科紀錄簡列表、
      臺灣高等法院被告前案紀錄表各1件。
    (4)行政院草屯療養院草療鑑字第0991200214號鑑定書1件。
三、本件被告已認罪，經檢察官與被告、指定辯護人於審判外達
    成協商合意，其合意內容為：被告施用第一級毒品各願受有
    期徒刑10月、施用第二級毒品願受有期徒刑5月之宣告，應
    執行有期徒刑1年4月，扣案之物分別沒收銷燬、沒收。本院
    查上開協商合意並無刑事訴訟法第273條之1、第455條之4第
    1項所列情形之一，檢察官聲請改依協商程序而為判決，本
    院爰不經言詞辯論，於協商合意範圍內為協商判決。
四、應適用之法條：刑事訴訟法第455條之4第2項、第455條之2
    第1項、第455條之8、第454條第2項，毒品危害防制條例第
    10條第1項、第2項、第18條第1項前段，刑法第11條前段、
    第47條第1項、第38條第1項第2款、第51條第5款。
五、本判決除有刑事訴訟法第第455條之4第1項第1款、第2款、
    第4款、第6款、第7款所定情形之一，或違反同條第2項之規
    定外，不得上訴。
六、如不服本判決，應於收受送達後10日內向本院提出上訴書狀
    （應敘述具體理由並附繕本）。上訴書狀如未敘述理由，應
    於上訴期間屆滿後20日內補提理由書於本院。
中    華    民    國    100    年  2    月    25    日
                  刑事第二庭   法  官  沈福財
以上正本證明與原本無異。
本判決除有刑事訴訟法第455條之4第1項第1款、第2款、第4款、
第6款、第7款所定情形之一，或違反同條第2項規定外，不得上
訴。如有上開得上訴之情形，應於收受判決後10日內向本院提出
上訴書狀，並應敘述具體理由；其未敘述上訴理由者，應於上訴
期間屆滿後20日內向本院補提理由書「切勿逕送上級法院」。
中    華    民    國    100    年  2    月    25    日
                               書記官  林美足
附錄本案論罪科刑法條全文
毒品危害防制條例第10條
施用第一級毒品者，處六月以上五年以下有期徒刑。
施用第二級毒品者，處三年以下有期徒刑。